【裁判字號】    95,台上,6564
【裁判日期】    951130
【裁判案由】    違反毒品危害防制條例
【裁判全文】
最高法院刑事判決            九十五年度台上字第六五六四號
上  訴  人  甲○○
                    （
上列上訴人因違反毒品危害防制條例案件，不服台灣高等法院台
南分院中華民國九十五年九月十四日第二審判決（九十五年度上
訴字第六八六號，起訴案號：台灣台南地方法院檢察署九十三年
度偵字第一二九三二號） ，提起上訴，本院判決如下：
    主  文
上訴駁回。
    理  由
按刑事訴訟法第三百七十七條規定，上訴於第三審法院，非以判
決違背法令為理由，不得為之。是提起第三審上訴，應以原判決
違背法令為理由，係屬法定要件。如果上訴理由書狀並未依據卷
內訴訟資料，具體指摘原判決不適用何種法則或如何適用不當，
或所指摘原判決違法情事，顯與法律規定得為第三審上訴理由之
違法情形，不相適合時，均應認其上訴為違背法律上之程式，予
以駁回。本件上訴人甲○○上訴意旨略稱：(一)、原判決採用上訴
人之警詢及偵查中自白，作為認定上訴人犯罪之依據，卻未調查
該項自白是否遭人誘導？否則何以在歷審中執意否認犯行，當有
證據調查職責未盡之違失，且既無補強證據，而未說明為何僅憑
自白即可定罪之理由，亦有判決不備理由之違誤。(二)、共同被告
黃明輝與上訴人係立於對向共犯關係，所言是否真實，本屬可疑
，自無可信。況黃明輝在原審審理中，證稱：不知上訴人在販賣
毒品，亦不知上訴人於何時分裝毒品及將毒品放置伊車內，更未
親見上訴人有將毒品交付「阿文」之事等語，顯與其先前所述及
上訴人之警、偵訊自白不相符合，「何以能據為認定被告（按即
上訴人）有販賣愷他命毒品之證據呢？……原判決關此之認定，
顯有判決理由矛盾之當然為違背法令」。(三)、依本件之監聽上訴
人行動電話譯文所示，既無交易物品名稱，亦無成交之合意，更
無「阿文」之人，原判決採為認定上訴人犯罪之證據，實有證據
上理由矛盾之違誤。(四)、本件自始至終，未見有購買毒品之人出
面指述上訴人販售毒品，可見上訴人之行為，僅止於未遂階段，
原審竟以既遂罪責相繩，應有判決適用法則不當之違法云云。惟
查：證據之取捨、證明力之判斷及事實之認定，俱屬事實審法院
自由判斷之職權，此項職權之行使，倘不違背經驗法則與論理法
則，即不容當事人任憑己意，指摘為違法，而資為上訴第三審之
適法理由。又刑事訴訟法第三百七十九條第十款所稱應調查之證
據，係指與待證事實具有重要關係，且客觀上認為有調查之必要
性，為認定事實、適用法律之基礎者而言。如事實已經明確，自
毋庸為無益之調查，亦無所謂證據調查職責未盡之違法。本件原
判決係依憑上訴人在警詢及偵查中一再坦承因家中經濟不好，卻
有吸食愷他命毒品習慣，故向「小胖」買進愷他命一批，將之稀
釋、分裝，預計出售每公克牟得新台幣（下同）一百元利潤，已
有「阿文」前來接洽、看貨等情之自白，並以證人即幫助犯黃明
輝（按非對向共犯，業經第一審判刑確定）在偵查中所供確實親
見上訴人向他人購進一批愷他命，親聞上訴人說進價十多萬元，
可賺四、五萬元；於第一審時所為確有看見上訴人拿一包愷他命
給「阿文」看等語之證言，及查扣之愷他命一批（驗前淨重一一
五．七二公克，驗餘淨重一一五．五二公克）、鑑定書一紙、稀
釋用之攪拌器、分裝用之電子秤各一台、包裝袋五十六只、販賣
毒品聯絡用之行動電話二支，與隱諱交易品名、多所暗語之監聽
行動電話錄音譯文（含與「阿文」約會部分），暨毒品物稀價昂
，取得不易，既經政府嚴予查緝，販售者刑責甚重，苟無利可圖
，一般人應無甘冒高風險而販賣之情況證據，作為補強證據，乃
認定上訴人有原判決事實欄所載之犯行，因而撤銷第一審關於上
訴人部分之科刑判決，改判仍論處上訴人販賣第三級毒品罪刑（
處有期徒刑五年六月）。對於上訴人僅承認遭警查獲其所有之毒
品與相關上揭器物，而矢口否認犯罪，所為全部毒品祇供自己施
用，非欲販賣云云之辯解，如何係飾卸之詞，不足採信，亦據卷
內各證據資料詳加指駁說明。復敘明黃明輝在第一審所供與其在
偵查中之證言，雖有部分未盡相符，但該偵查中之證詞，既經具
結，並與上訴人先前自白相合，且無顯不可信之情況，自具有證
據能力，堪採為證。另釋示販賣毒品罪之成立，不以販入後復行
賣出為必要，祇要以販賣營利為目的，將毒品販入或賣出，有一
於此，犯罪即已完成，亦即販入之後，縱未及售出，仍應課以既
遂罪責。所為事實認定及得心證理由，俱有卷內各證據資料可稽
，自形式上觀察，並未違背經驗法則與論理法則；所持法律見解
，經核亦無不合。上訴意旨置原判決已明白論斷之事項於不顧，
或就原審採證認事職權之適法行使，任憑己意，漫事指摘，或未
確實依據卷內訴訟資料而為具體指摘，殊難認已具備合法上訴第
三審之形式要件。依上說明，應認其上訴為違背法律上之程式，
予以駁回。
據上論結，應依刑事訴訟法第三百九十五條前段，判決如主文。
中    華    民    國  九十五  年   十一   月   三十   日
                      最高法院刑事第八庭
                          審判長法官  張  淳  淙
                                法官  劉  介  民
                                法官  張  春  福
                                法官  洪  昌  宏
                                法官  蔡  彩  貞
      本件正本證明與原本無異
                                      書  記  官
中    華    民    國  九十五  年  十二    月    四    日
                                                      v


司法院資訊處製作；財團法人民間司法改革基金會備份。
